臺灣新竹地方法院刑事判決　　　　　　　93年度重訴字第11號
公　訴　人　臺灣新竹地方法院檢察署檢察官
被　　　告　丙○○　男　37歲.
　　　　　　　　　　（
指定辯護人　本院公設辯護人甲○○
被　　　告　癸○○　男　35歲.
　　　　　　　　　　（
指定辯護人　本院公設辯護人丁○○
被　　　告　戊○○　男　46歲.
選任辯護人　己○○律師
被　　　告　乙○○　男　23歲.
　　　　　　　　　　號
選任辯護人　壬○○律師
上列被告等因擄人勒贖等案件，經檢察官提起公訴（九十三年度
偵字第四八五四號、第四九六三號、第五二○三號）及同署檢察
官就擄人勒贖部分移送併辦審理（九十三年度偵字第四七七七號
、五五○六號、第五五○七號），本院判決如下：
    主  文
丙○○共同意圖勒贖而擄人，而故意殺人，處死刑，褫奪公權終
身。
癸○○共同意圖勒贖而擄人，而故意殺人，處死刑，褫奪公權終
身。
戊○○共同意圖勒贖而擄人，而故意殺人，處死刑，褫奪公權終
身。
乙○○共同意圖勒贖而擄人，而故意殺人，處死刑，褫奪公權終
身。
    事　實
一、丙○○、癸○○、戊○○均係從事板模工作認識之朋友，乙○○為戊○○之子，辛○○則為新竹縣橫山鄉福興村村長。
    緣乙○○原以修理機車為業，於沾染吸毒惡習即不再工作，
    並向地下錢莊借錢購買毒品，戊○○知悉上情後，為使乙○○遠離誘惑，禁絕毒品，於民國九十三年七月一日將乙○○
    帶往泰國投靠朋友。戊○○於同年七月二十九日獨自返台後
    ，因地下錢莊不時派人向其追討乙○○先前積欠之款項，加
    上乙○○在泰國期間發現該國人民多以機車為交通工具，但
    機車修理技術不佳，乃向戊○○提出在泰國開設機車行之構
    想，戊○○評估當時之資力，認如應允乙○○開店之要求，
    會散盡家產，在台親人將陷於無屋可住之窘境，為不影響在
    台家人之生活，又想提供金錢給乙○○開店，藉以幫助乙○○戒除吸毒惡習，竟萌生擄人勒贖籌措錢財之歹念，隨即於
    同年八月二十五日艾利颱風襲台前某日，向癸○○提出綁架
    其先前受僱之某卡車行老闆（詳卷）勒索金錢之想法，剛好
    癸○○因為先前承包工程時發生虧損，除向家人調借新台幣
    （下同）二、三百萬元支應外，有時還需以信用卡預借現金
    還債，雖癸○○之家人未向癸○○催討欠款，但癸○○自覺
    窩囊，極需金錢彌平損失，遂表示願意參與作案，惟亦認為
    需要再找人手幫忙，乃由癸○○出面徵詢丙○○參與之意向
    ，而丙○○當時既無工作收入，在外積欠款項缺錢花用，亦
    同意加入。至此，戊○○、癸○○、丙○○乃共同基於意圖
    勒贖而擄人之犯意，謀議綁架卡車行老闆之細節，其等三人
    擬定於實現犯意，著手綁架卡車行老闆前，應備妥綁架時戴
    用之手套及綑綁身體使用之膠帶後，前去觀察卡車行老闆之
    動態，於著手綁架時，持槍脅迫卡車行老闆進入老闆自己之
    貨車內，以該輛貨車為交通工具押走卡車行老闆等作案計劃
    ，是時癸○○除表明可借得槍枝使用外，並提及若所綁架之
    人認識其等三人中之一人，就要殺人滅口，戊○○、丙○○
    聞之，均未表示異議。三人謀議既定，戊○○即委請不知情
    之姪女至戊○○位於新竹市○○路一四八號住處附近之便利
    商店內購買牛皮紙色封口膠帶一捲，另取出戊○○住處已使
    用剩餘部分之同一型式膠帶一捲；癸○○則由其位於新竹縣
    橫山鄉○○村○○路二四號住處，取出同型式之膠帶一捲及
    白色棉質手套五至十雙（上開膠帶及手套均未扣案），均交
    予丙○○，由丙○○將上開物品裝成一袋，放在丙○○所有
    之車號ＪＲ─五八一○號自用小貨車上，上開物品備妥後，
    戊○○、癸○○、丙○○即相約開車前往新竹縣寶山鄉○○
    路邊，該卡車行老闆工作之工地觀察二次，預為將來實行擄
    人勒贖為之準備，惟丙○○、癸○○、戊○○於觀察後，均
    認為工地就在路邊，要綁架得手並不容易即行放棄。丙○○
    、癸○○、戊○○放棄綁架卡車行老闆後，承前擄人勒贖之
    同一犯意，由癸○○提出以其住家附近某理髮店老闆之兒子
    （詳卷）為綁架對象，並向戊○○、丙○○表示勒贖幾十萬
    元小錢，理髮店老闆應該付得出來，因戊○○、丙○○均不
    感興趣而作罷。之後，戊○○之不詳姓名年籍友人（應由檢
    察官另行偵查）知悉戊○○等人在找擄人勒贖之對象，遂向
    戊○○提議綁架某駕駛車號「○○ＸＸ」之婦人（詳卷），
    並表示該名婦人家裡開工廠，每日固定會在新竹市錦華市場
    買菜及送小孩上學，戊○○、癸○○、丙○○在戊○○之友
    人帶領下，先到上開市場觀察該名婦人一次，不久，戊○○
    等三人再去觀察一次後，認為該名婦人之行動路線靠近學校
    及市場，人潮太多不好動手，遂又放棄。
二、戊○○、癸○○、丙○○三人放棄綁架上開對象後，仍積極
    物色適合之人選，期間乙○○之配偶在台提起離婚訴訟，戊○○於九十三年八月二十五日前往泰國欲帶同乙○○返台處
    理離婚事宜。又因丙○○於九十三年三月間與家人吵架離家
    後，向友人胡文明借用新竹縣橫山鄉福興村馬福五十一號房
    屋居住，與辛○○成為近鄰關係，而丙○○之上址住處係以
    一寬約二點七公尺之產業道路對外通聯，在丙○○上址住處
    附近有一座土地公廟，由該產業道路接近丙○○住處及土地
    公廟前設有以鐵鍊加鎖之木質大門路障，丙○○、辛○○均
    有該路障門鎖之鑰匙，辛○○於每日清早會騎車由該產業道
    路至上開土地公廟拜拜，是時除辛○○外，僅有二名婦人會
    在上開產業道路上運動，因丙○○據聞辛○○處理新竹縣橫
    山鄉福興村沙坑掩埋場抗爭事件從中獲利不少，認為可以辛○○為綁架之對象。迨戊○○於同年九月二日回台後某日，
    戊○○、癸○○、丙○○三人約在新竹縣橫山鄉內灣村某處
    河床釣魚時，丙○○趁機向戊○○、癸○○談及其心裡另有
    勒贖之對象，惟當日並未言明辛○○之姓名與身分，之後戊○○三人在癸○○位於新竹縣橫山鄉○○村○○路二十四號
    住處車庫討論時，丙○○即向戊○○、癸○○表示曾聽聞辛○○從掩埋場抗爭事件中獲利及辛○○會在固定時間到土地
    公廟拜拜之情形，認為綁架辛○○後向其家人要求贖金應該
    會比較輕鬆，戊○○、癸○○均表示贊成。之後，戊○○想
    到某不知情不詳姓名年籍之親戚，位於新竹縣寶山鄉山區有
    一棟空屋，應可供綁架辛○○後暫行安置之處所，乃與丙○○二人先前往該屋探勘，雖戊○○與丙○○探勘後，認為該
    屋靠近路邊，屋外又有吊曬衣服，應是有人使用，認為該屋
    不符其等需求，惟二人仍達成日後將辛○○載到附近山區安
    置之決定。嗣癸○○於同年月八日左右早上六時許，開車搭
    載戊○○至新竹縣橫山鄉內灣村與丙○○會合後，共同搭車
    前往丙○○位於內灣村之上址住處方向行駛，迨駛至該產業
    道路「馬福幹六六支六電線桿」上方不遠圍欄產業道路之木
    門前，將汽車倒停在木門與電線桿間之路邊空地，坐在車內
    觀察往來人車動態，果然看到辛○○及二名晨運之婦人出現
    。戊○○、癸○○、丙○○三人乃進行討論綁架辛○○之相
    關犯案細節，其等三人除認為可使用先前準備之手套及膠帶
    外（起訴書誤膠帶為丙○○準備），仍需準備槍枝，又因辛○○係以機車為交通工具，另外需要竊取汽車一部，便於押
    走辛○○，是時癸○○仍表示可於決定動手綁架前借得槍枝
    使用，戊○○乃主動表明願提供作案使用之車輛。適於同年
    九月十四日前幾日，新竹縣橫山鄉馬福地區連日大雨，通往
    丙○○上址住處之產業道路遭土石掩埋，丙○○或乘坐機車
    外出，或以其持用之0000000000號行動電話撥打
    戊○○持用之0000000000號及癸○○持用之00
    00000000號電話與該二人聯絡後，決定於產業道路
    搶通後，即動手綁架辛○○，而戊○○因認不易取得作案用
    之汽車，想另找乙○○加入，而於同年九月十二日左右，向
    丙○○提及欲找乙○○充當駕駛一起作案之想法，丙○○遂
    將此事告知癸○○，戊○○並趁機向乙○○提及其與丙○○
    、癸○○有一擄人勒贖之計劃。待於同年月十四日，該產業
    道路搶通後，丙○○隨即以電話告知戊○○、癸○○二人，
    並於同年月十四日白天駕駛其所有之上開自用小貨車先到新
    竹縣橫山鄉內灣村喝酒。戊○○接獲丙○○之通知後，知道
    隨時可能動身綁架辛○○，遂於同日晚上八時許，在其位於
    新竹市○○路一四八號住處，指示乙○○偷車使用，乙○○
    不置可否即行外出尋友，乙○○外出後，丙○○隨即於當日
    晚上近九時許駕駛上開貨車至戊○○位於新竹市○○路一四
    八號住處找戊○○飲酒，二人當下決定於翌日即同年月十五
    日清晨五時許前往上開產業道路綁架辛○○，戊○○旋即打
    電話告知癸○○，同時提醒癸○○準備槍枝回家等候，適癸○○正在新竹縣竹東鎮某處與不知情之友人鄭仁芳聊天，因
    鄭仁芳先前曾承諾可出借槍枝予癸○○，癸○○遂向鄭仁芳
    開口借用槍枝，鄭仁芳乃於同年月十五日凌晨一時許，持某
    把銀色夾雜木頭色，因欠缺撞針而不具殺傷力之九釐米口徑
    手槍借給癸○○（起訴書誤為丙○○準備），癸○○持有上
    開手槍後，馬上開車返回其上址住處等候通知。而丙○○則
    於同年月十四日晚上近十一時許駕駛上開自用小貨車離開戊○○上址住處，並告訴戊○○會在自己停在內灣村外環道停
    車場的貨車上過夜，便於綁架辛○○後製造不在場之證明。
    戊○○於同年月十五日凌晨三時許，等到乙○○返家後，見
    乙○○並未竊取汽車，遂再次指示乙○○定要偷得汽車供犯
    案使用，因乙○○於同年月十四日晚上外出經過新竹縣寶山
    鄉○○村○○路時，已注意到路邊停有適合作案使用之汽車
    ，旋即駕駛家裡之自用小客車至新竹縣竹東鎮找不知情之友
    人子○○，向子○○謊稱欲向他人借用汽車，請子○○幫忙
    駕駛另部汽車返回其住處，子○○應允後，即於同年月十五
    日凌晨四時二十七分許，搭載子○○前往新竹縣寶山鄉○○
    村○○路附近，由乙○○獨自下車走到雙園路二二之三號前
    ，乘登記為朱志仁所有，由朱志仁之弟朱昱豪使用之車號Ｄ
    Ｂ─二三五二號自用小客車停在路邊無人看管之際，持乙○○所有，客觀上足以對人之生命、身體構成威脅，可供兇器
    使用之Ｔ型扳手一支（未扣案），持該支扳手開啟車門後，
    再以扳手插入電源開關，扭轉扳手欲開啟電源時，因乙○○
    施用不當，該支扳手因而折斷，乙○○隨手將扳手丟到車外
    ，再把電源鎖後方螺絲拆下，將電源鎖拔掉，持車內之筆插
    在電源開關後開啟電源發動引擎之方式，竊得該部自用小客
    車，並由乙○○駕駛竊得之汽車，子○○駕駛乙○○從家裡
    開出之汽車返回乙○○上址住處。
三、乙○○返家後，戊○○向乙○○確認係要前去與丙○○、癸○○共為擄人勒贖之犯行，乙○○表明參與之意思，而與戊○○、癸○○、丙○○共同基於擄人勒贖之犯意，聽從戊○○之指示，由乙○○駕駛上開竊得之汽車，搭載戊○○與子
    ○○，先將子○○送回新竹縣竹東鎮住處後，戊○○即於同
    日清晨四時五十分許，以其持用之上開行動電話通知癸○○
    將要前往搭載之訊息，嗣戊○○、乙○○於同日清晨五時許
    到達癸○○住處車庫外與癸○○會合後，戊○○即將朱昱豪
    所有，放在上開自用小客車後座之書籍裝成一袋，交給癸○○隨手丟在車庫外，騰空該部汽車後座空間，癸○○則將借
    得之上開槍枝放在所著牛仔褲側袋內，空手坐上該車右後座
    。乙○○即再開車，前往距離不遠之新竹縣橫山鄉○○村○○道停車場找尋丙○○，途中，癸○○無意間踢到朱昱豪所
    有，放置在右後座腳踏板處之小型鋁棒一支（起訴書誤為丙○○準備），癸○○遂欲作為綁架時威嚇辛○○之工具。迨
    乙○○、戊○○、癸○○三人於上開停車場找到丙○○後，
    癸○○即將手槍遞給丙○○，丙○○拿到手槍馬上插在後腰
    上，乙○○並將後行李廂打開，由戊○○、癸○○、丙○○
    三人把朱昱豪所有，放在後行李廂之棒球等雜物全部清空，
    丟在丙○○所有之上開貨車後車斗上，準備將辛○○私行拘
    禁在該部汽車後行李廂內，丙○○且自上開貨車前座取出先
    前已裝成一袋之膠帶三捲及白色棉質手套五至十雙，坐到左
    後座上，坐在右前座之戊○○即指示乙○○往丙○○住處之
    產業道路駛去。同日清晨近六時，戊○○等四人到達上開產
    業道路木門柵欄附近，將汽車倒停在先前觀察辛○○之地點
    ，四人即坐在車內等候，不久，辛○○騎乘車號ＭＸＯ─九
    五三號重型機車經過戊○○等人乘坐之自小客車前方時，丙○○指示乙○○開車擋住辛○○，惟乙○○顧慮可能會撞到
    辛○○而未行動，辛○○因此繼續往上駛至木門，開啟木門
    後往土地公廟方向駛去。丙○○見狀，再指示乙○○把汽車
    開出往下行駛約三十公尺停在產業道路中間，由乙○○坐在
    駕駛座查看前方動態，戊○○、癸○○、丙○○均下車，並
    將右前車門、右後車門、左後車門及後行李廂開啟，以便於
    擋住辛○○去向，將辛○○強押拘禁在後行李廂內，是時癸○○戴上手套，將膠帶一捲放在自用小客車車頂後，持鋁棒
    躲在汽車右後方約十公尺處「馬福幹六六支六」電線桿後方
    ；丙○○、戊○○各戴帽子一頂及持膠帶一捲，均站在汽車
    後方，備妥就地押走辛○○之事前準備作業。迨於當日清晨
    六時許，辛○○由土地公廟方向騎機車通過木門繼續往下行
    駛時，因上開汽車擋住去路，不得已將機車停在汽車後車廂
    附近，丙○○見狀，即以客家話對坐在機車上之辛○○要求
    自行進入後行李廂內，辛○○看情況不對，不想上車，亦以
    客語回答：「有什麼話好好說！」，用以安撫丙○○，丙○○見辛○○毫無上車之動作，再多次大聲要求辛○○上車，
    惟辛○○仍以同一言詞回應，雙方僵持期間，丙○○等四人
    為強迫辛○○上車，乃另共同基於傷害之犯意，由癸○○自
    電線桿後面走到辛○○背後，持原本帶下車之鋁棒敲擊辛○○後腦二下，同時對辛○○表示：「叫你上車就上車！」，
    致辛○○頭部後枕部位受有二Ｘ二公分之頭皮下出血之傷害
    （起訴書誤未成傷），欲以此強暴之方式，威逼辛○○就範
    ，惟辛○○頭部遭癸○○持鋁棒敲擊受傷後，仍未有上車之
    動作，丙○○乃自後腰抽出上開槍枝，拉起滑套將子彈上膛
    ，把槍口對準辛○○，改以此欲行開槍之動作脅迫辛○○，
    辛○○害怕如不上車，丙○○真會開槍射擊，不得不起身離
    開機車，自行爬上汽車後行李廂，以頭部在汽車左側，腳部
    在汽車右側之方式，橫躺在後車廂內，丙○○、癸○○、戊○○迅即各持膠帶一捲，至後行李廂處，由丙○○綑綁辛○○眼睛與嘴巴；戊○○將其雙手手腕綑綁在胸前，癸○○則
    綑綁雙腳踝之方式，以膠帶將辛○○綑綁後拘禁在後車廂內
    。丙○○等人綑綁完畢，把膠帶隨手丟在後行李廂，於戊○○上車坐到汽車右前座時，乙○○、戊○○看到前方有二名
    晨運之婦人徒步接近，乃同時大聲提醒丙○○與癸○○，癸○○遂趕緊將倒在路中之辛○○所騎乘之機車扶起放在路邊
    ，並將機車鑰匙丟到上開電線桿附近草叢內，趕緊坐上右後
    座，而丙○○將後行李廂蓋上，坐到左後座後，乙○○旋駕
    車離開現場，往新竹縣寶山鄉方向行駛。
四、乙○○由上開產業道路駛到新竹橫山鄉南河集會所時，丙○○與戊○○二人相約在新竹縣寶山鄉○○村○○路竹四十線
    道路八公里處候車亭會合後，丙○○即依原定計劃下車，前
    往內灣外環道停車場駕駛其停在該處之貨車，準備開車返回
    其上開住處，製造不在場之證明。丙○○下車後，乙○○依
    戊○○之指示，由南河駛至十分寮左轉中豐路（即台三線省
    道）往新竹縣竹東鎮方向駛上台六十八線東西向快速道路，
    從二重埔匝道往新竹縣寶山鄉○○路上開候車亭方向行駛，
    途中，乙○○發現車內置物盒上放有朱昱豪所有，底色銀色
    ，上以藍色字體印有「慧智電子廠」，未完全開啟時約六公
    分之小型瑞士刀一把（起訴書誤為乙○○準備），即順手將
    該把瑞士刀放在口袋內。又因戊○○及丙○○先前在上開新
    湖路候車亭附近勘查時，並未找到適合安置辛○○之地點，
    故於乙○○開車駛近上開候車亭時，戊○○即注意查看附近
    有無合適安置之地點，其最先看見道路左側一條產業道路，
    馬上指示乙○○將汽車停在該條產業道路附近，由戊○○下
    車進入產業道路內勘查，癸○○亦要求乙○○打開汽車後行
    李廂，下車查看辛○○時，發現綁在辛○○身上之膠帶有掙
    扎鬆動之跡象，黏貼在辛○○嘴巴之膠帶亦已些許鬆脫，癸○○即持放在後行李廂內之一捲膠帶，撕一長段覆蓋在黏貼
    在嘴巴之膠帶上。而戊○○進入產業道路勘查後發現內有住
    家，不適宜安置辛○○，又因當時天氣炎熱，遂脫掉所著藍
    色外套，順手丟在路邊草叢內，旋即折回汽車停車處。癸○○見戊○○並未找到安置辛○○之地點，將後行李廂蓋上，
    與戊○○一起坐上汽車，由乙○○駕車往前駛至上開候車亭
    ，將汽車停在候車亭附近路邊，戊○○、癸○○復行下車，
    分頭查看探勘，戊○○往先前探勘過之房屋查看，發現該屋
    外面仍然曬有衣服，顯有人居住在內，而癸○○在附近亦未
    發現適合之場所，乃再行上車，於乙○○開車往前行駛約三
    百公尺時，戊○○發現道路右側另條產業道路，因而指示乙○○將汽車開入該條產業道路內，惟發現該處亦有住人，於
    調轉車頭欲離開產業道路時，無意間在路邊發現呂正興所有
    位於新竹縣寶山鄉○○路二四五號房屋外之鐵門，該鐵門僅
    以鐵絲圍繞固定，戊○○、癸○○馬上下車解開鐵絲開啟鐵
    門，引導乙○○將汽車開進屋前廣場右側停放（車頭朝內，
    侵入住居部分未據告訴），戊○○、癸○○二人則徒步跟隨
    在後，因戊○○、癸○○、乙○○發現該處甚為隱密，且為
    無人居住之空屋，決定將辛○○安置在該處，戊○○即單獨
    徒步走到上開候車亭等候丙○○，癸○○則打開汽車左後車
    門，把左後座椅背往前倒置，促進後行李廂空氣流通，讓辛○○稍微透氣，是時乙○○已下車獨自在一旁抽菸，癸○○
    於打開椅背後，看到辛○○臉部面對駕駛座方向，乃將辛○○嘴巴上之部分膠帶掀開，單獨詢問辛○○是否有錢，辛○○表示尚欠銀行幾百萬元，沒有錢，癸○○認為辛○○如果
    有錢，應會想辦法拿錢保命，因而相信辛○○之說詞，乃關
    上車門不再詢問，交待乙○○注意小心看守，即徒步走至候
    車亭與戊○○會合一起等待丙○○。又丙○○等人綁架辛○○時，在上開產業道路運動之婦人曾看到丙○○等人所駕駛
    之汽車匆促離開，而辛○○騎乘之機車倒在汽車原停放處路
    邊，認為可能係辛○○騎車與人發生擦撞後被汽車載走送醫
    ，經告知胡文明之岳父李德明，由李德明轉請胡文明電話告
    知辛○○家屬。丙○○於當日上午近七時許駕駛貨車返回住
    處途中，看到辛○○之機車仍倒在路邊，惟於返家時，胡文
    明即向其表示已電話告知辛○○家屬辛○○遭人載走之消息
    ，待丙○○盥洗完畢，將綁架時穿著之衣褲換下，放在貨車
    內，即在住處遇到辛○○之家屬向胡文明探聽緣由，丙○○
    在旁聽聞漠不作聲，並於同日上午七時許，駕駛貨車往新竹
    縣寶山鄉方向行駛，是時戊○○、癸○○已經在候車亭等候
    丙○○，又因該候車亭附近電話收訊不佳，丙○○駛往寶山
    鄉途中，於同日上午七時十八分九秒、七時二十四分四十八
    秒、七時三十二分五十六秒、七時三十四分二十四秒、七時
    四十六分三十七秒及八時七分三十五秒，以其持用之上開行
    動電話，斷斷續續與戊○○、癸○○持用之上開行動電話通
    聯，詢問戊○○等人確實所在位置，並告訴其二人辛○○家
    裏的電話為「四三三前面一樣」（按指前面的四個號碼與丙○○住處一樣），癸○○、戊○○均聽不懂意思，而未打電
    話予辛○○之家人，而癸○○在與戊○○一起等候時，並曾
    向戊○○告知剛才詢問辛○○之結果。迨丙○○於同日八時
    十分許到達候車亭後，即將貨車停在候車亭路邊，於戊○○
    、癸○○帶領下徒步走往空屋時，戊○○即向丙○○說明辛○○曾表示沒有錢之訊息，丙○○僅表明「再問看看! 」，
    即共同經由鐵門走至上開空屋。
五、丙○○、戊○○、癸○○走到上開空屋後，大略查看該空屋
    狀況時，發現空屋前左斜方有一處凹坑，大小恰可容下辛○○，且因當天天氣炎熱，丙○○等人認為不適宜將辛○○繼
    續放在汽車後行李廂，決定先將辛○○搬移到上開凹坑內，
    再行勒索錢財，遂走到上開自用小客車旁，指示乙○○到該
    空屋鐵門與該部汽車車尾間把風後，即將汽車後行李廂打開
    ，由戊○○抬右肩，丙○○抬左肩，癸○○抬雙腳之方式，
    協力將辛○○抬往凹坑，並將辛○○雙腳朝向空屋之姿勢放
    入坑內。丙○○等人將辛○○放置妥當後，因丙○○肚子突
    然感到疼痛，逕自經過屋前庭院繞過空屋右側走到屋後空地
    上廁所，戊○○、癸○○見狀，亦離開凹坑，一起走入空屋
    查看，戊○○因在屋內發現呂正興所有之鋤頭及圓鍬各一支
    ，認為可供為勒索時威脅辛○○之工具，乃與癸○○分持圓
    鍬、鋤頭，站在屋前空地等候丙○○。丙○○上完廁所，循
    原路回到屋前空地後，與戊○○、癸○○一同走到凹坑，由
    戊○○、癸○○先將圓鍬、鋤頭暫放一旁，適丙○○看到辛○○嘴上之膠帶已經稍微翹起，乃蹲到辛○○頭部位置，開
    口向辛○○勒贖一千萬元，辛○○則回稱沒有那麼多錢，丙○○馬上起身向辛○○大聲表示降為六百萬元，同時將放在
    後腰之槍枝拿在手上，因村長答稱：「沒有那麼多錢，放我
    回去可以湊幾百萬元。」，丙○○迅即反稱：「你把我當三
    歲小孩，放你回去我還有命！」，辛○○最後表示：「我沒
    有錢，你們殺了我好了！」。又因戊○○先前綑綁辛○○雙
    手時，曾撇見辛○○所著上衣口袋內有新台幣紙鈔，等到丙○○與辛○○上開對話完畢，戊○○本於擄人勒贖之單一犯
    意，走下凹坑，徒手將辛○○上衣口袋內之七百紙鈔及眼鏡
    一副取走。而丙○○、戊○○、癸○○聽到辛○○之上開回
    應後，認為辛○○無錢支付贖金，勒索錢財顯然無望，三人
    遂退到屋前空地附近商議，丙○○心裡認為辛○○認識他，
    如將辛○○放掉，就死定了，遂對戊○○、癸○○二人表明
    要將辛○○殺害，戊○○、癸○○亦默許之。丙○○、癸○○、戊○○三人旋另共同基於殺人之犯意，走到坑上辛○○
    雙腳處，丙○○在前，戊○○、癸○○在丙○○後面，推由
    丙○○持上開槍枝，朝凹坑中之辛○○連扣扳機三次，惟三
    次均無法擊發子彈，丙○○馬上轉身詢問戊○○、癸○○槍
    枝無法擊發之原因，並將槍枝拿給癸○○查看，因癸○○查
    無原由，丙○○、戊○○、癸○○三人又走到屋前空地，由
    戊○○指示正在把風之乙○○前來檢查槍枝，乙○○查看槍
    枝時，丙○○向乙○○表示剛才對辛○○射擊三槍均無法擊
    發，要求乙○○想辦法修理槍枝，乙○○心裡即已明白丙○○等三人欲殺害辛○○。而乙○○將槍枝彈匣卸下，拉開擊
    鎚查看後，發現該把手槍並無撞針，且認為已經無法修復，
    乃告知丙○○等三人，並將槍枝交給丙○○後，再回去原處
    把風。之後，戊○○、癸○○、丙○○三人又走到上開凹坑
    處設想殺害辛○○之方法，是時戊○○感到畏懼，不敢親眼
    目睹殺人過程，表示要與乙○○調換位置負責把風，即逕自
    走到車尾與鐵門間，向乙○○表示其等決定殺死辛○○，要
    求乙○○到凹坑查看情況。待乙○○走到凹坑時，看到辛○○仰躺在凹坑內，雙手彎在胸前，原來綁在眼睛、嘴巴、雙
    手與雙腳之膠帶仍然沒有拆除，乃詢問站在凹坑旁之丙○○
    、癸○○二人辛○○是否已經死了，丙○○、癸○○均搖頭
    否定，乙○○遂謂：「現在怎麼沒人動手，你們不敢！」，
    而乙○○亦懼怕如將辛○○放走，日後將被認出，乃與戊○○、丙○○、癸○○共同基於殺人之犯意聯絡，拾起放在辛○○躺置處附近之毛巾一條（毛巾大小與一般毛巾相同，非
    丙○○等四人所有之物，起訴書誤為丙○○準備），利用辛○○手腳被綁無法動彈之機會，由辛○○雙腳位置處跳入凹
    坑走到辛○○頭部後方，把毛巾繞成一圈套在辛○○脖子上
    ，接著將毛巾二端交叉後再交叉，從辛○○頭部後方用力拉
    緊毛巾之方式，欲以毛巾緊勒辛○○使之窒息死亡，惟乙○○用力強勒毛巾約三分鐘後，手酸無力，於放掉毛巾後隨即
    起身，站在凹坑旁邊觀看之丙○○雖看到辛○○之頸部遭乙○○用力強勒時，鼻孔已流出血液，然乙○○放手後，辛○○有將血液吸回鼻孔之呼吸現象，乃向乙○○表示人還沒死
    ，乙○○又原地蹲下，接續以同一方式，使勁勒緊毛巾逾三
    分鐘，期間乙○○看到辛○○鼻孔流血，腳部並有抽慉之現
    象，之後又聽到辛○○脫肛之放屁聲響始行放手，且將毛巾
    留在辛○○脖子上，而辛○○之頸部先後二次遭勒後，造成
    辛○○頸部兩側、咽喉部旁之軟組織有局部出血、甲狀軟骨
    破裂及出血、咽喉內出血、咽喉到氣管及兩側支氣管均有粘
    膜出血等傷害，並於第二次遭強勒時窒息死亡（起訴書誤辛○○係遭活埋窒息死亡）。乙○○第二次強勒毛巾放手後，
    因聽到有人表示不知人死了沒，隨即承前殺人之同一犯意，
    走到辛○○左側，拿出其放在口袋內之上開瑞士刀，抽出刀
    刃，由上往下，朝辛○○左腳底上端一二七點五公分，離身
    體中線左側九公分之第七肋間及左腳底上端一二二公分，離
    身體中線左側一一點五公分之左胸第八肋間處，各刺一刀，
    致辛○○第七肋間處留下大小一點二Ｘ○點五公分，深一點
    一公分，傷口路徑由上往下，由左向右，由前往後，二端呈
    尖銳狀之橢圓形傷口；第八肋間處留下大小一點三Ｘ○點五
    公分、深一點五公分，傷口路徑由上往下，由左向右，由前
    往後，二端呈尖銳角之橢圓形傷口。
六、辛○○死亡後，丙○○催促癸○○、乙○○一同就地掩埋辛○○，癸○○戴上手套馬上跳下凹坑，向乙○○借得上開瑞
    士刀，把綑綁辛○○雙腳、雙手、嘴巴及眼睛之膠帶依序割
    開後，將膠帶全部撕下，瑞士刀連同撕下之膠帶放在凹坑旁
    邊，惟未將辛○○頸部毛巾取下，即站在凹坑辛○○雙腳位
    置處，以先前在屋內找到之鋤頭，將凹坑上方沙土撥下掩埋
    辛○○下半身，丙○○、乙○○則站在辛○○頭部位置，協
    力持圓鍬鏟土掩埋辛○○上半身，待癸○○撥土埋至辛○○
    腰際附近時，因感到太過勞累，逕自走上凹坑，背對空屋與
    凹坑，蹲在坑上辛○○雙腳位置附近休息，而丙○○於掩埋
    辛○○胸部後，認為辛○○頭部附近坑洞甚大，想用石頭填
    平部份再覆土掩埋，乃走到空屋附近尋找合用之石頭，待丙○○走到上開自用小客車車尾處時，戊○○即向丙○○詢問
    辛○○之狀況，丙○○答以人已死亡，並要求戊○○前去幫
    忙，因此換由丙○○把風，戊○○則走到凹坑與乙○○一起
    掩埋辛○○上半身，戊○○、乙○○於癸○○休息時，將辛○○上半身掩埋完畢，而始終背對凹坑休息之癸○○回頭看
    到辛○○身體大致已經掩埋完成，唯獨手部仍有部分露在外
    面，再持鋤頭撥土掩蓋露出之手部後，將鋤頭放在一邊，拔
    取些許雜草放在掩埋辛○○之土堆上。是時戊○○則將癸○○割下之膠帶拾起，拿到上開自用小客車後行李廂面紙盒內
    ，又回到埋屍現場取走圓鍬及鋤頭，先把圓鍬放在後行李廂
    ，因鋤頭過長，因此翻倒後座椅背，將鋤頭橫放在後行李廂
    與後座上，準備將圓鍬及鋤頭載離棄置他處，且趁機將取自
    辛○○身上之一副眼鏡放在空屋內，並續行指示乙○○負責
    駕駛上開自用小客車後，戊○○與丙○○即先行徒步前去開
    啟鐵門，戊○○另告訴丙○○有在辛○○身上拿到紙鈔七百
    元，應平均分配給每一人，然丙○○答以不用分了，戊○○
    遂將七百元暫時放在身上。而癸○○隨後跟上丙○○與戊○○，並於乙○○駕車通過鐵門時，由戊○○、癸○○將鐵門
    關上，即與丙○○共同徒步前往新湖路丙○○貨車停放處。
    丙○○、戊○○、癸○○三人行走途中，決定馬上找尋適合
    之場所，將竊得之汽車及犯案所用之相關鋁棒、膠帶、手套
    、鋤頭、圓鍬等物棄置，遂由丙○○駕駛其所有之上開小貨
    車，癸○○坐在貨車乘客座，戊○○則坐在後車斗左前方靠
    近駕駛座後方玻璃處，由熟悉路況之戊○○敲擊玻璃一下表
    示右轉，二下表示左轉，指示戊○○行車方向之方式，在前
    方帶領乙○○，順沿山路往苗栗縣三灣鄉地區行駛，迨駛至
    路邊某雜貨店時，癸○○下車購買飲料，並趁機將貨車上丙○○所換下之綁架時所穿著之衣褲，連同其所著長袖襯衫丟
    在該雜貨店附近垃圾車內，繼續駛至苗栗縣三灣鄉銅鏡村明
    鏡橋上停車，由癸○○將放在自用小客車內之鋁棒、散落在
    後行李廂之手套、綁架黃標時撕下之少許膠帶；戊○○將裝
    有綑綁辛○○膠帶之面紙盒；丙○○將用餘之膠帶與手套，
    均丟往明鏡橋下，乙○○亦從口袋拿出瑞士刀，將自用小客
    車右前座玻璃窗放下，坐在駕駛座把瑞士刀丟到明鏡橋下。
    丙○○等人將上開物品丟棄後，繼續往新竹縣獅頭山與峨眉
    鄉方向行駛，其等駛至竹四十一線六公里處時，丙○○發現
    距離龍山枝四五號電線桿約二一點八公尺遠之山溝適合為棄
    車之場所，因戊○○等人均無不同意見，丙○○遂將貨車停
    在路邊，由癸○○站貨車前方三至五十公尺附近把風，丙○○、戊○○、乙○○三人將汽車後行李廂之圓鍬、鋤頭放在
    貨車後車斗上，是時戊○○提議將汽車燒燬推下山溝，即由
    戊○○動手先把汽車車頭朝向山溝，接著持點火工具在車內
    後座點燃火勢，旋即打開駕駛座車門，站在車外控制方向盤
    ，再放掉排擋桿，利用該處下坡，使汽車直接衝下約二十一
    公尺高之山溝內，丙○○、乙○○則均站在一旁觀看，當汽
    車衝下山溝起火燃燒後，丙○○、戊○○、乙○○馬上走到
    貨車停放處，續由丙○○駕駛貨車，癸○○坐在乘客座，乙○○坐到車後斗右後方位置，戊○○仍坐在靠近駕駛座後方
    玻璃處往前行駛。丙○○駕車行駛不遠，戊○○、乙○○分
    別在行進間把鋤頭、圓鍬丟在棄車地點附近路邊，戊○○同
    時指示丙○○開車先載其與乙○○返回新竹市○○路一四八
    號住處。其等返回新竹市途中，戊○○且將其所著鞋子隨手
    丟在路邊，癸○○因所著牛仔長褲遭泥土污損，持丙○○放
    在貨車前座之刀子將褲管割下，且將所著鞋子及其作案時所
    戴之手套，沿路往路邊丟棄。而丙○○由新竹縣峨嵋鄉沿台
    三線走到北埔鄉，再由北埔鄉○○路往新竹科學園區方向行
    駛，於當日上午十時十分許，經過新湖路通往寶山路走過新
    竹縣警察局竹東分局楓橋派出所前，再到新竹市○○路轉到
    關東路九十二巷口戊○○父子住處附近，將貨車停在路邊，
    四人即偕同前往新竹市關東市場內某攤位吃麵，又因戊○○
    、癸○○在回程途中均將鞋子丟棄，戊○○父子乃一同到另
    家商店購買拖鞋四雙分配給每人一雙，而將戊○○取自辛○○身上之七百元花用殆盡。四人吃完麵，乙○○逕自走回住
    處，戊○○本欲與丙○○、癸○○前往內灣村，惟走到貨車
    停放處時又改變心意欲行返家，是時癸○○因心虛畏懼，乃
    由貨車前座拿出以塑膠帶包裝之上開槍枝交給戊○○，委請
    戊○○暫時保管，即與丙○○一同離去，而戊○○攜帶槍枝
    返家藏放時，乙○○已經盥洗完畢，戊○○即將乙○○作案
    時穿著之灰色運動服一套，連同戊○○作案時穿著之灰色針
    織上衣裝入塑膠袋，丟在住家附近之垃圾堆。癸○○返家後
    ，於同年月十六日晚上某時，騎機車前往戊○○住處，將先
    前委請戊○○暫時保管之槍枝取回交還鄭仁芳。
七、嗣因辛○○於同年月十五日早上遭人載走後杳無音訊，辛○○之家屬遂報警處理。而丙○○犯案後，於同年月十六日下
    午六時許，撥打其兄林旗城持用之行動電話，約林旗城於同
    日晚上八時許在國道第二高速公路大溪交流道橋下見面時，
    向林旗城訴說擄走某村長勒贖不成後已將村長殺死等語，林
    旗城雖曾勸告丙○○自首，但為丙○○拒絕，丙○○離開後
    ，林旗城隨即於同日晚上九時許，至台北縣汐止分局警備隊
    報案，經該警備隊警員將此事轉知新竹縣警察局橫山分局警
    員，丙○○遂被列為辛○○失蹤案之嫌疑對象。迨於同年月
    十九日下午四時四十分，上開空屋屋主呂正興見新竹地區連
    日大雨，憂慮上址房屋發生坍塌而前往查看時，發現空屋左
    斜方原本之凹坑經人填埋成土丘，土丘上面並有蒼蠅飛繞，
    呂正興一時好奇，動手挖掘土丘，發現土丘內埋著一隻疑似
    人之手掌後，乃報警處理，經警方派人前往挖掘後，發現土
    丘內掩埋頸部繞著毛巾之辛○○屍體。而警方依據情資，於
    同年月十九日下午三時許，已逕行逮捕丙○○，經警方多次
    訊問丙○○後，丙○○知道無法抵賴，始坦認犯行，供出另
    涉案之戊○○、癸○○二人，並帶同警方前往其住處查扣其
    殺害辛○○時所著之藍色牛仔短褲與黑白相間短袖Ｔ恤各一
    件、鞋子一雙、丙○○所有供其平日工作使用之白色棉質手
    套一個。戊○○、癸○○、乙○○三人獲悉辛○○屍體被人
    發現，戊○○、癸○○即相偕坐車前往高雄、台中等地躲避
    ，乙○○亦離家在新竹地區四處躲藏。戊○○、癸○○於躲
    避數日後，知悉警方已在查緝二人，認已無法逃避，乃一起
    回到新竹，並由戊○○於同年月二十三日下午二時三十分許
    ，到新竹縣市警察局第二分局關東橋派出所投案；癸○○則
    於同年二十三日下午三時許，告知警方其在住處，警方旋即
    前往逮捕。之後警方在戊○○帶領下，在上開候車亭附近查
    扣藍色外套一件；在其上址住處及住處附近垃圾堆查扣戊○○作案時穿載深色帽子一頂、灰色針織上衣、深色牛仔褲各
    一件及乙○○作案時穿戴之深色帽子一頂、灰色運動服一套
    ；在上開棄車地點附近查扣鋤頭、圓鍬各一支等物，戊○○
    、癸○○二人並另供出乙○○涉案而查獲上情。
八、案經朱昱豪、辛○○之子黃兆源訴由新竹縣警察局橫山分局
    、竹東分局及新竹縣警察局移送臺灣新竹地方法院檢察署檢
    察官偵查起訴。
    理  由
壹、被告丙○○、癸○○、戊○○部分
一、訊據被告丙○○、癸○○、戊○○均坦認有於上開時地，預
    先準備牛皮紙色膠帶三捲、白色棉質手套五至十雙，由被告
    戊○○、癸○○或戊○○之不詳姓名年籍朋友，先後提議綁
    架被告戊○○先前任職之卡車行老闆、被告癸○○住處附近
    理髮店老闆之兒子及某婦人，意圖勒索金錢。因被告丙○○
    、戊○○二人對於綁架理髮店老闆之兒子均無興趣，而被告
    丙○○、戊○○、癸○○三人觀察卡車行老闆及婦人各二次
    後，認為綁架卡車行老闆不容易得手，婦人之行動路線又靠
    近學校及市場，人潮眾多，乃先後放棄。嗣被告丙○○提議
    綁架被害人辛○○，被告丙○○、癸○○、戊○○三人前往
    上開產業道路勘查後，即決定於綁架前，由被告癸○○負責
    借得槍枝，被告戊○○負責竊取汽車一部供強押被害人使用
    ，之後，被告戊○○再向被告丙○○提議由其兒子即被告乙○○加入，負責開車之工作，嗣因被告丙○○住處之產業道
    路遭土石掩埋，被告丙○○、癸○○、戊○○三人決定於該
    產業道路搶通後即行動手。迨於九十三年九月十四日產業道
    路搶通後，由被告癸○○向不知情之鄭仁芳借得欠缺撞針而
    不具殺傷力之手槍一支；被告乙○○持兇器Ｔ型扳手竊得車
    號ＤＢ─二三五二號自用小客車，被告乙○○且開車搭載被
    告戊○○、癸○○及丙○○，前往上開產業道路，於被告癸○○持鋁棒敲打被害人後腦二下，被告丙○○持槍枝脅迫之
    方式，強迫被害人自行爬入後行李廂，被告丙○○、癸○○
    、戊○○再以先前準備之膠帶綑綁被害人手、腳、眼睛與嘴
    巴，將被害人載往新竹縣寶山鄉山區方向，惟被告丙○○中
    途在新竹縣內灣鄉南河集會所下車，駕駛其所有之上開貨車
    回到新竹縣橫山鄉馬福村馬福五十一號住處，製造不在場證
    明。而被告戊○○、癸○○、乙○○則將被害人載到臨時找
    到位於新竹縣寶山鄉○○路二四五號之空屋，待與被告丙○○會合後，向被害人勒索錢財不成，於被告戊○○在被害人
    口袋拿走七百元紙鈔及眼鏡一副後，即由被告丙○○持槍枝
    朝被害人扣扳機三次，因槍枝並無撞針無法使用，改由被告
    乙○○持毛巾先後強勒被害人頸部二次，再持瑞士刀刺被害
    人左胸二下，被害人於第二次被勒時窒息死亡，被害人死亡
    後，被告丙○○等四人將頸部仍繞著毛巾之被害人屍體就地
    草草掩埋，隨即離開空屋，覓地將被告癸○○所著長袖上衣
    、被告丙○○綁架被害人時所著衣褲、所用之鋁棒、瑞士刀
    、膠帶、手套、鋤頭、圓鍬等物，或丟在路邊垃圾車內，或
    丟到苗栗縣三灣鄉銅鏡村明鏡橋下，並將竊得之自用小客車
    推落在竹四十一線六公里附近，距離龍山枝四五號電線桿約
    二一點八公尺遠之山溝燒燬，同日被告丙○○等四人即將取
    自被害人身上之七百元花用殆盡。嗣因被告丙○○曾其兄林
    旗城表明擄走村長勒索不成已將村長殺害之情，林旗城乃前
    去報案，又因被害人屍體為上開空屋屋主發現，警方於逮捕
    被告丙○○後，經被告丙○○之供述逮捕被告戊○○、癸○○，再循線逮獲被告乙○○等情，業經被告丙○○、癸○○
    、戊○○於本院審理時坦白承認，且互核其等供述一致，並
    與證人即被告乙○○分別證述及供述由其偷車後負責開車搭
    載被告丙○○、癸○○、戊○○前去產業道路強押被害人上
    車，將被害人載往空屋後，由其持毛巾動手勒死被害人，將
    毛巾留在被害人頸部，即將被害人就地掩埋，並把相關之瑞
    士刀、鋁棒等物品沿路丟棄、證人朱昱豪證述車號ＤＢ─二
    三五二號自用小客車遭人竊走後燒燬棄置在山溝中、證人林
    旗城證述與被告丙○○於九十三年九月十六日晚上在國道第
    二高速公路大溪交流道見面時，被告丙○○供稱擄走一位村
    長勒索不成，已將該名村長殺害、證人呂正興證述於九十三
    年九月十九日下午四時四十分許，在新竹縣寶山鄉○○路二
    四五號舊址空屋前左斜方空地發現凹坑遭人堆成土丘，於動
    手挖掘後，有疑似人手之手掌，乃報警處理等情節大致相符
    。又警方採集掩埋在上開土丘內之屍體左手指紋，與被害人
    生前持用過之香煙盒與信紙上留存之左中指指紋比對結果相
    符，有新竹縣警察局刑警隊現場勘驗同意及內政部警政署刑
    事警察局九十三年九月二十九日刑紋字第○九三○一九六四
    一四號鑑驗書各一份在卷可證。警方另採集上開屍體腰椎血
    液，與抽取自辛○○配偶庚○○○及兒子黃兆源血液各一份
    送請法務部調查局鑑定結果，亦認該名死者腰椎檢品與庚○○○、黃兆源血液之ＤＮＡ　ＳＴＲ基因型別比對結果均無
    矛盾，認為該死者與黃兆源間極可能（機率百分之九九點九
    九以上）具有一等親之血緣關係，亦有法務部調查局九十三
    年十月七日調科肆字第○九三○○三九五九七○號鑑定通知
    書一份在卷可佐，堪認遭掩埋在上開地點之屍體身份，確為
    被害人辛○○無誤。再被害人屍體經送請法醫師解剖鑑定，
    除再次確定該具屍體下頜門齒之金屬鑲邊牙冠及鄰接之樹脂
    牙橋與被害人生前齒科診療記錄相符外，並認被害人頭部後
    枕部有一處二Ｘ二公分之頭皮下出血；頸部有絞勒機械性傷
    害，造成頸部兩側、咽喉部旁之軟組織有局部出血、甲狀軟
    骨破裂及出血、咽喉內出血、咽喉到氣管及兩側支氣管均有
    粘膜出血；左胸部左腳底上端一二七點五公分，離身體中線
    左側九公分之第七肋間，有一點二Ｘ○點五公分大小，一點
    一公分深，傷口路徑由上往下，由左向右，由前往後，二端
    呈尖銳狀之橢圓形傷口；左腳底上端一二二公分，離身體中
    線左側一一點五公分之左胸第八肋間處，有一點三Ｘ○點五
    公分大小、一點五公分深，傷口路徑由上往下，由左向右，
    由前往後，二端呈尖銳角之橢圓形傷口；兩手腕及兩腳踝有
    壓迫性痕跡，惟被害人係因頭部遭人以毛巾絞勒頸部，造成
    窒息死亡，有勘驗筆錄、解剖筆錄及解剖報告書、被害人齒
    科診療記錄各一份在卷可證。此外，復有車號ＪＲ─五八一
    ○號自用小貨車、車號ＤＢ─二三五二號自用小客車車籍作
    業系統查詢認可資料、車號ＤＢ─二三五二號自用小客車車
    輛竊盜、車牌失竊資料個別查詢報表、警方、被告丙○○繪
    製之綁架被害人案發地現場圖、綁架被害人後至埋屍地點之
    路徑圖、燒燬車號ＤＢ─二三五二號自用小客車之現場圖、
    被告丙○○繪製之埋屍現場圖、被告乙○○繪製之埋屍現場
    圖(1)、(2)及被告乙○○之出入境資料各一紙、被告丙○○持
    用之0000000000號、被告癸○○持用之0000
    000000號、被告戊○○持用之0000000000
    號行動電話通聯紀錄三份、被告癸○○為警查獲後，帶同警
    方前往案發現場指認之相片共九張、被告丙○○駕駛車號Ｊ
    Ｒ─五八一○號自用小貨車，於九十三年九月十五日七時五
    十九分二十五秒至三十一秒間，由新竹縣寶山鄉○○路往新
    湖路方向行駛及於同日十時十分十八秒至二十六秒間，駕駛
    上開貨車搭載癸○○、戊○○、乙○○由新竹縣寶山鄉○○○○○路方向行駛之路邊監視錄影帶翻拍相片共十一張、被
    告戊○○為警查獲後，帶同警方前往丟棄本案相關證物及其
    住所搜索查扣作案時穿著之帽子與褲子之相片共十四張、警
    方所拍攝被害人遭綁架地點及車號ＤＢ─二三五二號自用小
    客車遭燒燬相片共十四張、被告丙○○為警查獲後，帶同警
    方前往案發現場及其住處搜索查扣其殺害被害人時所穿著之
    衣褲相片共十七張及扣案之鋤頭、圓鍬各一支、被告丙○○
    殺害被害人時所著之藍色牛仔短褲、黑色夾雜灰色短袖Ｔ恤
    各一件、球鞋一雙、被告戊○○犯案時所著深色帽子一頂、
    藍色外套、灰色針織上衣、深色牛仔褲各一件、被告乙○○
    犯案時所著之深色帽子一頂、灰色運動服一套等物可資佐證
    ，足見被告丙○○、癸○○、戊○○三人自白意圖勒贖而擄
    走被害人，並將被害人殺害之事實，應可認定。
二、被告戊○○、丙○○二人固坦認於上開時地意圖勒贖而擄走
    被害人，並將被害人殺害之事實，惟對於犯案細節之供述或
    有不一致之情形，茲就其等之辯解及不可採之理由分述如下
    ：
（一）被告戊○○部分
１、被告戊○○否認有何起意擄人勒贖之行為，辯稱：「一開始
    是癸○○提議要擄人勒贖，癸○○告訴丙○○後，丙○○再
    告訴我，之後癸○○到我家向我提出擄人勒贖之想法，叫我
    想一想有無有錢之對象。」云云。惟查，被告戊○○因其子
    即被告乙○○施用毒品，並向地下錢莊借錢，乃先向被告癸○○提議欲行綁架卡車行老闆勒索金錢，被告癸○○覺得人
    手不夠，才找來被告丙○○參與一節，業經證人即被告癸○○於本院審理時證稱：「最早說出綁人拿錢的是戊○○，因
    為戊○○的兒子乙○○有吸毒，又跟錢莊借錢，戊○○說要
    做一票讓他可以把乙○○送去泰國戒毒，他說要去捉他以前
    受僱的卡車行老闆，他來找我後，我覺得人手不夠，我再去
    找丙○○。」等語（見本院卷二第九十八頁），核與證人即
    被告丙○○證稱：「一開始是戊○○提議綁架的，因為他兒
    子欠錢莊錢，他提議後，先找癸○○，癸○○找我，我們二
    人都同意。」等語大致相符（見本院卷二第八十一頁、第一
    一九頁）。又被告戊○○、癸○○、丙○○三人於決定綁架
    被害人之前，業已先後謀議綁架卡車公司老闆、理髮店老闆
    之兒子與另名婦人等情，均經被告戊○○、癸○○、丙○○
    供述明確，惟被告戊○○於作證初始，被告丙○○之辯護人
    對此部分案情詰問被告戊○○時，被告戊○○仍然否認有上
    開謀議計劃之存在，其後被告癸○○及被告乙○○之辯護人
    陸續追問被告戊○○後，被告戊○○才證稱：「最早一次提
    案綁票是在艾莉颱風前在癸○○家，當時有我、丙○○、癸○○三人，當天沒有產生對象，之後癸○○來找我時，我在
    他的轎車上說要綁卡車行老闆，我有在丙○○的朋友家告訴
    丙○○此事。」（見本院卷二第七十四頁、第七十五頁），
    可見被告戊○○對於案情有所隱瞞，又被告戊○○上開供述
    前後並不一致，則其上開辯解是否可信，亦值懷疑？反觀被
    告癸○○、丙○○二人指稱一開始提議綁架之人係被告戊○○一節，則始終如一，被告癸○○於本院審理時，並就上開
    先前之提議狀況供述甚為詳細，應已道盡所知之事實，而無
    隱瞞之情形，堪認被告癸○○、丙○○此部分所述，較可採
    信。況上開三名綁架之對象，其中卡車行老闆與婦人，係由
    被告戊○○或被告戊○○之朋友提出，益見被告戊○○積極
    物色綁架之對象，被告戊○○如非缺錢急用，而主動提議，
    豈有如此之理？故本件擄人勒贖確為被告戊○○提議無誤，
    被告戊○○此部分辯解，洵為卸責之詞，無足採信。
２、被告戊○○另辯稱於綁架被害人時，係站在自用小客車右前
    車門及右後車門中間，被害人上後行李廂後，被告丙○○始
    到後座拿二捲膠帶，交予其及被告癸○○各一捲云云。惟被
    告丙○○、戊○○、癸○○於上開產業道路下車準備綁架被
    害人時，被告溫振躲在電線桿後方，被告丙○○、戊○○則
    均站在自用小客車後車廂位置，被告丙○○等三人並各帶膠
    帶一捲等事實，分別為被告丙○○於本院審理時供稱：「我
    們三人下車時，一人都有帶一捲膠帶，戊○○跟我一樣站在
    後行李廂。」（見本院卷二第八十一頁、第一二一頁）、被
    告癸○○於本院審理供稱：「下車後我有帶一捲膠帶放在車
    頂，我站在辛○○的後方，辛○○與丙○○對談時，戊○○
    就在後行李廂附近。」等語明確（見本院卷二第八十二頁、
    第一○二頁），被告乙○○於本院審理時亦證稱：「他們三
    人下車時，我仍坐在駕駛座上所以沒有看清楚他們的位置，
    但他們下車時就叫我把後行李廂打開。」（見本院卷二第十
    四頁背面）；再被告戊○○於綁架被害人前既已準備膠帶，
    且決定以自用小客車為綁架被害人之交通工具，顯有以膠帶
    綑綁被害人，並將被害人暫時安置在上開自用小客車後行李
    廂之認知，被告戊○○等人既已先停在產業道路上等候，在
    被害人到達前，被告戊○○等人理應備妥膠帶，站在適於迅
    速綁架被害人之相關位置，此觀諸被告癸○○先將膠帶一捲
    放在自用小客車車頂，並持鋁棒躲到附近電線桿後方及上開
    自用小客車後行李廂已先行開啟等事實即可明瞭，參照被告
    戊○○自承在後行李廂處動手綑綁被害人雙手之事實（見本
    院卷第六十頁），更足認定被告戊○○不可能站在不利於綁
    架被害人之車旁位置，故被告戊○○手持膠帶，站在上開自
    用小客車後行李廂位置處，準備綁架被害人，即屬合理。被
    告戊○○辯稱當時空手站在右側二車門中間云云，顯與常情
    有違，而不足採信。
３、被告戊○○亦否認在與被告乙○○互換把風時，有向乙○○
    供稱已決定要殺死被害人，辯稱：「乙○○修槍後不久，我
    再次叫乙○○時，是叫乙○○去坑洞看看，沒有說已決定要
    讓被害人死。」云云。然被告戊○○於被告乙○○修槍後不
    久，指示正在把風之被告乙○○前往坑洞時，確向被告乙○○陳稱決定要讓被害人死等情，迭經被告乙○○於本院審理
    作證及本院訊問時供稱：「我爸爸上來的時候跟我說，他們
    決定要讓被害人死。」等語明確（見本院卷二第二十頁、第
    一七五頁），因被告乙○○與戊○○為父子關係，被告戊○○為免被告乙○○沈溺毒品，處心積慮將被告乙○○送往泰
    國，並為籌款讓被告乙○○在泰國開店，而謀議擄人勒贖，
    可謂對被告乙○○愛護備至，其後被告戊○○約同被告乙○○作案，其等二人顯無仇怨，且有較一般朋友更為堅強之信
    賴關係，是被告乙○○即無誣陷或故為不利於被告戊○○陳
    述之動機及必要。再者，被告戊○○於上開時間指示被告乙○○前往坑洞時，係在被告丙○○開槍之後，當時被告丙○○、癸○○、戊○○三人確已決定殺死被害人，被告戊○○
    向被告乙○○為決定殺死被害人之供述，亦與事實相符。況
    被告戊○○於本院審理時曾供述：「我叫我兒子過去，我並
    沒有叫他做什麼，我還特意叮嚀他叫他不要動手，我叫他過
    去看看，說實在我自己也害怕，叫他過去是要他了解情況。
    」等語（見本院卷二第一八五頁），堪認被告戊○○確已有
    告知被告乙○○要殺死被害人之事實，否則被告戊○○何需
    特意叮嚀被告乙○○不要動手。是被告戊○○此部分辯解，
    亦不可信。
４、被告戊○○否認有何動手掩埋被害人之行為，辯稱：「我把
    風後沒多久，丙○○就走過來，叫我過去幫忙，我走過去坑
    洞時，癸○○在埋手，我兒子蹲在旁邊拔草，坑洞已經填平
    了。」云云。經查，被告乙○○勒死被害人後，被告癸○○
    隨即跳下凹坑，持瑞士刀割開綁在被害人雙手、雙腳、眼睛
    及嘴巴之膠帶，將膠帶放在一旁，接著持鋤頭撥土掩埋被害
    人下半身，待埋到被害人腰際附近時，感覺太過勞累，逕自
    走到凹坑上方背對空屋看著遠方蹲在地上休息等情，業經被
    告癸○○於本院審理時供陳明確（見本院卷二第三四頁、第
    八三頁、第一○五頁、第一八六頁），核與被告丙○○供述
    ：「乙○○殺死被害人後，癸○○先開始從腳埋，之後他說
    累了，就走到坑洞上方，辛○○腳部位置，當時已經埋到辛○○大腿，接著我撥了幾鏟土到辛○○胸部，因為我覺得辛○○頭部位置洞太大，就去找石頭要填坑洞。」等語大致相
    符（見九十三年度偵字第四八五四號卷第十六頁、本院卷二
    第三四頁、第一二三頁、第一九三頁）。而被告丙○○、戊○○既均供承殺害被害人後曾互換把風之事實，被告戊○○
    且供述互換把風當時被告丙○○係叫其前去凹坑幫忙等語，
    則被告丙○○走離凹坑時，掩埋被害人之工作應該尚未完成
    ，否則被告丙○○何必指示被告戊○○前去幫忙，故被告丙○○供稱是找石頭填洞等語，應可採信。又被告癸○○於休
    息時，發現有人在其背後動作，迨其回頭後發現凹坑已大致
    掩埋完畢一節，並經證人即被告癸○○供陳明確（見本院卷
    第一一○頁），被告癸○○既承認動手掩埋被害人下半身，
    如有繼續撥土掩埋被害人上半身之行為，實無隱匿不說之道
    理，故被告癸○○此部分所述，應可採信。則被告癸○○既
    僅掩埋被害人上半身，被告丙○○又僅掩埋被害人胸部，其
    餘掩埋被害人之行為，自是當時在凹坑現場之被告戊○○與
    乙○○所為，故被告戊○○否認有撥土掩埋被害人云云，亦
    不足信。至證人即被告乙○○證稱被告戊○○於掩埋被害人
    時在空屋鐵門那邊，沒有挖土掩埋被害人云云（見本院卷二
    第二一頁），明顯與被告戊○○自承和被告丙○○互換把風
    有到凹坑之事實不符，所述被告戊○○沒有動手掩埋之情更
    與本院認定被告戊○○確有動手掩埋之事實不同，應是維護
    被告戊○○之詞，無從為被告戊○○有利之認定。
５、被告戊○○再否認有引火點燃車號ＤＢ─二三五二號自用小
    客車，辯稱：「在棄車現場，我將車門打開，在車內拿衛生
    紙擦拭方向盤及排檔桿之指紋，避免日後遭到追查，之後站
    在車外控制方向盤，腳踩煞車，放掉排檔後車子就滑下山溝
    爆炸，我沒有放火燒車。」云云。然查，上開車號ＤＢ─二
    三五二號自用小客車，在竹四十一線六公里附近，距離龍山
    枝四五號電線桿約二一點八公尺處，經人推下山溝後起火燃
    燒等情，業如上述。而上開自用小客車係被告戊○○在車內
    點火後，將該車推落山溝一節，則經證人即被告丙○○供稱
    ：「我站在小客車後面，看到戊○○鑽到車內前座抽幾張衛
    生紙，放在後座上，隔沒多久就看到車子冒一點煙，戊○○
    人在車子外面，右手控制方向盤，左手推車，車子就下去了
    ，聽到『蹦』一聲，我們就走了。」等語明確（見九十三
  　年度偵字第四八五四號卷第十頁、第一二一頁、本院卷二第
    八二頁、第一二四頁），核與證人即被告乙○○證稱：「戊○○確於後座點火後，走到駕駛座旁，站在車外，控制方向
    盤，之後車子就往下衝。」等語大致相符（見本院卷二第二
    三頁）。被告乙○○證述棄車過程及被告丙○○所述抽取衛
    生紙之情節，既與被告戊○○所述相符，足見被告乙○○、
    丙○○上開供述即屬有據。而被告戊○○雖辯稱拿衛生紙是
    要擦拭方向盤及排檔桿之指紋，避免日後遭到追查云云，但
    上開自用小客車被竊期間，被告戊○○等四人均曾坐過該車
    ，車內理應遍佈被告戊○○等四人之指紋，被告戊○○對此
    應無不知之道理，被告戊○○僅擦拭方向盤與排檔桿處指紋
    ，豈能達到避免日後遭人追查之目的，故被告戊○○之供述
    ，亦有不合常情之處。況被告戊○○於本院審理時曾供稱當
    時確有說要燒車等語（見本院卷二第六四頁），其後由被告
    戊○○點火燒車，亦屬當然，是被告戊○○此部分辯解並不
    足信，其於上開時地確有點火燒車之事實，應可採信。
（二）被告丙○○部分
１、被告丙○○固指稱被告乙○○於第二次持毛巾強勒被害人頸
    部時，被告癸○○即挖土由被害人小腿處開始掩埋云云，然
    被告癸○○係等到被害人遭勒死後，才開始撥土掩埋被害人
    等情，業經證人即被告癸○○於本院審理時供稱：「乙○○
    走下坑洞站在辛○○頭後方，拿毛巾套在村長的脖子上，他
    要勒時，我就轉頭沒有看到，但是我聽到丙○○說人還沒有
    死，我轉頭就看到乙○○站著，接著乙○○蹲下勒第二下，
    我趕快轉頭，沒多久聽到辛○○放屁的聲音，我轉頭看到乙○○手上拿一把瑞士刀，刺辛○○胸部二下，丙○○說趕快
    把人埋一埋，我就跳下坑洞，拿瑞士刀把辛○○之膠帶割開
    後撕開放在一邊，用鋤頭撥土從腳開始埋。」等語明確（見
    本院卷二第一○五頁），被告乙○○亦未曾供述動手勒死被
    害人前，被告癸○○有何撥土之行為。被告丙○○於本院審
    理時且曾供述：「乙○○殺完後，他出坑洞，站在旁邊看，
    癸○○先開始從腳埋。」等語（見本院卷二第三三頁），參
    照被告丙○○對於上開過程之其中部份細節原供稱：「乙○○勒完被害人時沒有馬上拿刀刺，之後癸○○說要拆膠帶，
    拿乙○○的刀割完後，癸○○把刀交還給乙○○，乙○○再
    拿刀刺二下。」（見本院卷二第一三○頁），嗣又認同被告
    癸○○上開供述之事發經過，改稱應是被告乙○○先刺被害
    人，被告癸○○才拿刀割膠帶（見本院卷二第一九二頁），
    可見被告丙○○對於此部分細節之記憶有所混洧，且依被告
    丙○○所述，被告癸○○未割開膠帶即行填土掩埋，如何將
    被害人身上綑綁之膠帶除去，被告丙○○此部分供述亦有違
    反常情之處，是被告丙○○此部分供述，應是其記憶不清所
    致，無足採信。
２、被告丙○○否認有在凹坑負責開口向被害人勒索，辯稱：「
    是癸○○走到辛○○頭位置處，蹲著跟他要一千萬元，辛○○說沒那麼多錢，癸○○就直接蹲著問我，要怎麼辦，我說
    降到六百萬元，辛○○說他沒那麼多錢，放他回去，可以籌
    到幾百萬元，癸○○對辛○○說放他回去我們就沒命。」云
    云。經查，被告丙○○、癸○○、戊○○三人將被害人抬到
    凹坑後，由被告丙○○開口向被害人勒索金錢之事實，分別
    為被告癸○○於本院審理時供稱：「在坑洞時，丙○○蹲在
    坑上辛○○頭的旁邊，我有聽到丙○○站起來對著辛○○說
    一千萬降到六百萬，辛○○說沒辦法，放他回去可以湊幾百
    萬，丙○○站著說你把我當三歲小孩，放你回去我還有命。
    」（見本院卷二第一○四頁）、被告戊○○於本院審理時亦
    供稱被告丙○○有蹲在凹坑跟被害人講話等語（見本院卷二
    第六三頁），被告乙○○於緝獲後在警訊、偵訊及移送本院
    時均供稱是丙○○開口向辛○○要一千萬元（見後述乙○○
    強押被害人目的部分），是被告丙○○上開供述是否可信，
    已值懷疑？而被告丙○○駕駛貨車至上開候車亭與被告戊○○、癸○○會合之前，被告癸○○詢問被害人後，被害人已
    向癸○○表示並無錢財，被告癸○○並將之轉告被告戊○○
    ，業經被告癸○○、戊○○供明在卷（見本院卷第一○三頁
    、第一一八頁），被告癸○○應無復行詢問之理。且被告丙○○在候車亭與被告戊○○、癸○○會合後，知悉被害人表
    示沒錢之訊息時，或供稱對被告戊○○，或供稱對被告癸○○說再要要看（見本院卷二第一一七頁、第一九二頁），所
    述並不一致。況被告丙○○與被害人認識，被告丙○○且坦
    承因為沒有戴頭套掩飾，所以綁架當時心裡就想要殺害被害
    人（見本院卷二第一九二頁），被告丙○○自然不會將辛○○釋回，故在聽聞被害人釋放之請求後，自以被告丙○○反
    口駁斥被害人較有可能。是被告丙○○上開辯解之詞，洵不
    足信，被告丙○○確在凹坑開口勒索錢財之事實，應可認定
    。
貳、被告乙○○部分
一、按刑事訴訟法第一百五十九條規定：「被告以外之人於審判
    外之言詞或書面陳述，除法律有規定外，不得作為證據」，
    該條立法理由載明：「傳聞法則係由英、美發展而來，隨陪
    審制度之發達而成長，但非僅存在於陪審裁判，已進化為近
    代之直接審理主義及言詞審理主義，並認當事人有反對詰問
    權，因此傳聞法則與當事人進行主義有密切關聯，主要之作
    用即在確保當事人之反對詰問權。由於傳聞證據，有悖直接
    審理主義及言詞審理主義諸原則，影響程序正義之實現，應
    予排拆，已為英美法系及大陸法系所共認。而修正之刑事訴
    訟法，已加強檢察官之舉證責任，且證據調查之取捨，尊重
    當事人之意見，並以之作為重心，降低法院依職權調查證據
    之比重，在此前提下，酌予採納英美之傳聞法則，用以保障
    被告之反對詰問權。」，足以說明刑事訴訟法明文規定排除
    傳聞證據，用以保障被告反對詰問權，發見實體真實，排除
    具有虛偽風險之審判外陳述及符合當事人進行原則之訴訟模
    式。惟所謂傳聞證據，應指審判外之陳述，以書面之方式提
    出，或由他人代替原陳述人到庭所為之供述，用來證明該陳
    述內容是否為真實之證據。故傳聞證據之適用，自僅限於人
    之供述證據範疇，物證係物體外觀資料之證據，並非傳聞證
    據，自不待言。而警方拍攝之蒐證照片，為以照相機器設備
    拍攝景物，藉由機械存留影像之功能，直接顯現蒐證影物之
    真實情況之證據資料，是蒐證照片為相關於案發現場之景物
    影像紀錄，該等相片既未涉及文書內容，亦與人之言詞或書
    面陳述有間，難認係供述證據，自非傳聞證據至明。而檢察
    官提出被害人遭綁架地點之蒐證照片十張及作案路線蒐證照
    片三十七張，用以證明被告丙○○等四人觸犯本件擄人勒贖
    之證據，與本案顯具關聯性，自應認為上開蒐證相片有證據
    能力。是被告乙○○之選任辯護人為被告乙○○利益辯護指
    稱卷附被害人遭綁架地點之蒐證照片十張及作案路線蒐證照
    片三十七張，均為傳聞證據而無證據能力，顯有誤會，無足
    採信，先予敘明。
二、訊據被告乙○○固坦認有於上開時地持Ｔ型扳手竊得車號Ｄ
    Ｂ─二三五二號自用小客車後，搭載被告丙○○、癸○○、
    戊○○共至產業道路，將被害人綁架拘禁在汽車後行李廂內
    ，載往新竹縣寶山鄉○○路二四五號空屋，由其持毛巾勒緊
    被害人頸部二次後，持瑞士刀朝被害人左胸刺二下，致被害
    人左胸受有二處刀傷，且因頸部遭勒而窒息死亡，再將被害
    人就地掩埋等事實，惟矢口否認有何擄人勒贖而故意殺被害
    人之犯行，辯稱：「九十三年九月十五日我爸爸叫我去借一
    台車給他使用，我於當天凌晨三時至四時三十分許之間偷一
    部車回家後，知道我爸爸要與丙○○、癸○○去押人，我擔
    心我爸爸吃虧才一起跟去。載被害人到空屋後，我負責把風
    。修槍時，因丙○○已有開槍之行為，才知道他們要讓被害
    人死。我爸爸跟我互換把風，我走到坑洞後，因丙○○、癸○○不敢動手，我一時沒有想很多，就下去坑洞勒死被害人
    ，在此之前，我真的不知道他們在做什麼。」云云。經查：
（一）被告乙○○於上開時地，持其所有之Ｔ型扳手竊得車號Ｄ
      Ｂ─二三五二號自用小客車後，駕駛該部汽車搭載被告戊○○、癸○○、丙○○前往上開產業道路，推由被告戊○○、癸○○、丙○○將被害人強押拘禁在自用小客車後行
      李廂內，由其駕車駛至新竹縣內灣鄉南河集會所，讓被告
      丙○○下車，再開往新竹縣寶山鄉山區方向，把被害人安
      置在臨時找到之上開空屋，等到被告丙○○與其等會合後
   　 ，被告丙○○、癸○○、戊○○即將被害人抬到空屋附近
      凹坑，不久，被告丙○○持槍朝被害人射擊，因槍枝無撞
      針不能使用，乃由被告乙○○持毛巾勒住被害人頸部二次
      ，並持瑞士刀刺被害人左胸二下，確認被害人已經死亡，
      把毛巾留在被害人頸部，即將被害人掩埋離開空屋，並覓
      地將被告癸○○所著長袖上衣、被告丙○○綁架被害人時
      所著衣褲，丟入路邊垃圾車內，把鋁棒、瑞士刀、綁架時
      所用之膠帶、手套全部丟到苗栗縣三灣鄉銅鏡村明鏡橋下
      ，復將竊得之自用小客車放火後推到竹四十一線六公里附
      近，距離龍山枝四五號電線桿約二一點八公尺遠之山溝中
      、並於回程時將鋤頭、圓鍬等物沿路丟棄等情，業經被告
      乙○○供明在卷，核與被告丙○○、癸○○、戊○○於本
      院審理時供述案發之經過、證人朱昱豪證述車號ＤＢ─二
      三五二號自用小客車遭竊後被燒燬丟棄在山溝、證人呂正
      興發現掩埋在上址空屋附近之屍體等情節大致相符。又呂
      正興發現之屍體真實身份，經警方採集屍體左手指紋與腰
      椎血液及法醫師核對屍體與被害人齒科診療紀錄後，確認
      該具屍體確為被害人辛○○無誤，而被害人屍體經送請法
      醫師解剖鑑定，認被害人頸部有機械性傷害，造成兩側局
      部出血、咽喉部旁之軟組織局部出血、甲狀軟骨破裂及出
      血、咽喉內由氣管及兩側支氣管均有粘膜出血；左胸第七
      肋間及第八肋間處，各有一處傷口；兩手腕及兩腳踝有壓
      迫性痕跡，惟被害人係因頭部遭人以毛巾絞勒頸部，造成
      窒息死亡，均如上述，復有車號ＤＢ─二三五二號自用小
      客車車籍作業系統查詢認可資料、車號ＤＢ─二三五二號
      自用小客車車輛竊盜、車牌失竊資料個別查詢報表、警方
      、被告丙○○繪製之綁架被害人案發地現場圖、綁架被害
      人至埋屍地點之路徑圖、燒燬車號ＤＢ─二三五二號自用
      小客車之現場圖、被告丙○○繪製之埋屍現場圖、被告乙○○繪製之埋屍現場圖(1)、(2)及被告乙○○之出入境資料
      各一紙、被告丙○○持用之0000000000號、被
      告癸○○持用之0000000000號、被告戊○○持
      用之0000000000號行動電話通聯紀錄三份、被
      告癸○○為警查獲後，帶同警方前往案發現場指認之相片
      共九張、被告丙○○駕駛車號ＪＲ─五八一○號自用小貨
      車，於九十三年九月十五日七時五十九分二十五秒至三十
      一秒間，由新竹縣寶山鄉○○路往新湖路方向行駛及於同
      日十時十分十八秒至二十六秒間，駕駛上開貨車搭載癸○○、戊○○、乙○○由新竹縣寶山鄉○○○○○路方向行
      駛之路邊監視錄影帶翻拍相片共十一張、被告戊○○為警
      查獲後，帶同警方前往丟棄本案相關證物及其住所搜索查
      扣作案時穿著之帽子與褲子相片共十四張、警方所拍攝被
      害人遭綁架地點及車號ＤＢ─二三五二號遭燒燬相片共十
      四張、被告丙○○為警查獲後，帶同警方前往案發現場及
      其住處搜索查扣其殺害被害人時所穿著之衣褲相片共十七
      張及扣案鋤頭、圓鍬各一支、被告丙○○殺害被害人時所
      著之藍色牛仔短褲、黑色夾雜灰色之短袖Ｔ恤各一件、球
      鞋一雙、被告戊○○犯案時所著深色帽子一頂、藍色外套
      、灰色針織上衣、深色牛仔褲各一件、被告乙○○犯案時
      所著之深色帽子一頂、灰色運動服一套等物可資佐證。
（二）被告戊○○與被告丙○○、癸○○謀議擄走被害人勒索金
      錢前幾日，因被告戊○○無法提供作案用之汽車，遂向被
      告丙○○提議找被告乙○○加入等情，分別為被告丙○○
      、癸○○、戊○○供明在卷（見九十三年度偵字第四九六
      三號卷第四六頁、第一六一頁、本院卷二第一一二頁、第
      一一九頁、第一八○頁）。雖被告丙○○供稱：「乙○○
      是案發當天才出現，沒有參與綁架計劃。」（見九十三年
      度偵字第四九六三號卷第一七五頁），被告癸○○亦供稱
      ：「乙○○是綁架被害人當天才出現。」（見本院卷一第
      二二頁），均證實被告乙○○於綁架被害人前未曾與被告
      丙○○、癸○○就相關犯案細節有所謀議之事實。惟被告
      乙○○於偷車前，業由被告戊○○轉知上開擄人勒贖之計
      劃，被告乙○○乃應被告戊○○之要求偷車作為犯案之交
      通工具，則經被告戊○○於偵查中供稱：「丙○○於九十
      三年九月十四日二十時許，到我新竹市○○路一四八號家
      中喝酒，期間丙○○提議於十五日早上五時許至六時間要
      到丙○○住處前綁架辛○○，叫我準備一部作案用的車輛
      ，隔天一早到內灣找他，於是我便跟我兒子乙○○說去偷
      一部自小客車作為犯案工具。」（見九十三年度偵字第四
      九六三號卷第七四頁）、本院審理檢察官羈押聲請時供稱
      ：「本件是丙○○在案發前一日在我關東橋的家提議，說
      要綁架辛○○勒贖，我後來在案發當天凌晨跟我兒子乙○○說要去綁架辛○○勒贖，叫他幫我找車。」（見九十三
      年度聲羈字第一七二號卷第五頁）、於該案移審時供稱：
      「我們四人確有綁架被害人勒贖，乙○○是我兒子，我找
      他出來參與。」等語明確（見本院卷一第十八頁）。而被
      告戊○○與乙○○為父子關係，被告戊○○甚為愛護被告
      乙○○，雙方且無仇怨，已如上述，被告戊○○自無故意
      誣陷被告乙○○之動機及必要。被告戊○○於本院審理時
      固翻異前供，改稱：「我叫乙○○去借車時沒有跟乙○○
      說清楚目的，之後才向乙○○說要去押人，我在警、偵訊
      時曾說向乙○○提及『擄人勒贖』的意思，就是押人的意
      思。」云云（見本院卷二第十五頁、第七七頁），惟被告
      戊○○如果沒有向被告乙○○說明汽車用途，被告乙○○
      豈有可能擅自偷車供被告戊○○使用，難道不怕被告戊○○駕車外出為警查緝？再，被告乙○○偷車後，被告戊○○並無反對之表示，顯視之為理所當然，被告戊○○、乙○○間怎無偷車之合意？又，被告戊○○於審理時另供稱
      ：「我跟乙○○說沒錢，所以要押人，要他去借車，所以
      告訴他我們有一個綁票的計劃，等到村長出現的時候，他
      就知道在進行綁票計劃。」等語（見本院卷二第七十七頁
      至第七十九頁），仍然表示乙○○知情其等從事擄人勒贖
      行為之事實，益見被告戊○○所述被告乙○○知情擄人勒
      贖之計劃，因此偷車供犯案之交通工具等語，並非虛妄，
      可以相信，被告戊○○本院審理時翻異之詞，顯係維護被
      告乙○○，不足採信。
（三）被告乙○○就強押被害人之目的，於警訊時供稱：「押人
      時我全程在場，但是他們押人之前我並不清楚是什麼事情
      ，車子開到寶山鄉山上一處空屋時，由丙○○開口向辛○○要一千萬元，當時我只聽丙○○說村長欠他錢。」（九
      十三年度偵字第五五○六號卷第十頁、第十一頁）、於偵
      查中供稱：「丙○○說有人欠他錢，他要跟他要錢，就把
      那個人帶到寶山，一開始有聽到他們說一千萬元，後來我
      們上寶山案發現場時，沒有聽到講有關六百萬元的事情。
      」（同上偵查卷第三三頁）、案件移審時供稱：「案發當
      日丙○○跟我父親戊○○說他去收錢，我跟他們一起去，
      後來聽到丙○○跟被害人說要一千萬元，我沒有聽到六百
      萬元的事情。」（見本院卷一第六二頁），始終承認於綁
      架被害人後，確有聽聞向被害人要求支付一千萬元之事實
      ，該部分事實與被告丙○○等人開口向被害人勒索之金額
      一致，且為不利於被告乙○○之供述，在被告乙○○始終
      否認知悉擄人勒贖之情況下，更足相信被告乙○○供述聽
      聞向被害人要求金錢一事，確為事實，可以相信。故其於
      本院審理時改口辯稱不知丙○○等人在做什麼云云，明顯
      為卸責之詞，無足採信。又被告乙○○於偵查中另供稱：
      「當天坐車經過村長他家，車子停在丙○○家路口，我們
      四人就在車上等那個村長經過。」（見九十三年度偵字第
      五五○六號卷第十頁）、於本院審理時則稱：「在產業道
      路要攔辛○○的時候，丙○○說他注意這個人很久了，這
      個人每天早上都會去拜拜。押到辛○○後，丙○○說那人
      是村長。」等語（見本院卷二第一五頁、第一七七頁），
      可見被告乙○○於押人前已經知悉辛○○之住處與身分。
      再被告丙○○、癸○○、戊○○均未曾供述被害人積欠款
      項一事，被告乙○○辯稱聽聞被告丙○○或戊○○說因為
      被害人欠錢要去收錢云云，亦屬無稽。且被告丙○○與被
      害人為鄰居關係，如果雙方確有債務糾紛，既不到被害人
      家中催討，又於清晨直接將被害人強押上車，被告丙○○
      且謂注意被害人很久了等語，在在與催討債務之常情不合
      ，是被告乙○○先前辯稱是因為欠債押人云云，亦不足信
      。惟被告乙○○於案發當時，確知強押被害人，係為向被
      害人索取金錢之事實，應可認定，益見被告戊○○供述被
      告乙○○知悉擄人勒贖之情為真。
（四）被告乙○○參與犯案，本在被告丙○○、癸○○、戊○○
      三人計劃之中，而被告乙○○負責偷車及開車，更為被告
      戊○○負責提供汽車使用下安排之結果，被告乙○○於犯
      案時確負責駕車並聽從指示，而未曾表示反對意見，則被
      告乙○○顯係實施被告戊○○等人犯案分工之部分行為，
      如無擄人勒贖之認知，被告乙○○於犯案期間若有所怯場
      ，抑有任何反對之意思，豈不破壞被告戊○○等人之計劃
      。再被告乙○○先後強勒被害人二次始將被害人勒斃，已
      如上述，足見被告乙○○殺意甚堅，而就被告乙○○殺害
      被害人之原因，供稱：「被害人和丙○○是鄰居，我當時
      是想說怕被認到我們其中一人才會殺被害人。」（見本院
      卷二第一七五頁），然被告乙○○如果不知被告丙○○等
      人係勒索金錢，在殺人之前，被告乙○○之行為至多觸犯
      妨害自由之輕罪，被告乙○○斷無為了脫免該項罪責，動
      手殺害被害人，觸犯刑責更重之殺人罪之理。應是被告乙○○已經認知觸犯擄人勒索之重罪，為免東窗事發，才會
      產生如此堅定之殺人意念，益見被告乙○○辯稱不知是擄
      人勒贖云云，並不可信。
（五）被告戊○○提議擄人勒贖後，先後討論綁架卡車行老闆、
      理髮店老闆之兒子及另名婦人，嗣被告丙○○始提議綁架
      被害人，由被告丙○○、戊○○、癸○○等三人前往上開
      產業道路勘查後，擇日夥同被告乙○○共同動手綁架被害
      人，並於上開空屋，由被告癸○○、丙○○先後向被害人
      開口勒贖金錢，已如上述，堪認被告丙○○、戊○○、癸○○始終基於擄人勒贖之犯意聯絡，不過迭換綁架之對象
      而已，再被告丙○○等人綁架被害人後，被告丙○○曾告
      知被告戊○○、癸○○二人被害人家中電話「四三三，前
      面一樣」一節，並經被告丙○○供明在卷（見本院卷二第
      一二五頁），亦難謂其等無何撥打電話向被害人家屬勒贖
      金錢之準備，雖最後被告丙○○等人未曾向被害人家屬開
      口，僅對被害人勒贖未成即將被害人殺害，但依被告癸○○於本院審理所述：「我們都沒有打電話跟家屬要錢，我
      自己的想法是說，村長已經說負債幾百萬元，都沒有錢，
      我相信他的說法，因為正常人被別人押，應該會想辦法拿
      錢保命。」等語（見本院卷二第一一六頁），適足以說明
      未向被害人家屬勒贖之原因，自難僅因被告丙○○等四人
      未向被害人家屬勒贖，即認為被告丙○○等四人綁架被害
      人並非勒贖，而別有其他目的至明，是被告乙○○之辯護
      人因被告丙○○等人未向被害人家屬勒贖即急於開槍，違
      反一般社會上常見之擄人勒贖之情節，而認為被告丙○○
      等人實無勒贖之意思云云，亦無足採。
（六）綜上所述，被告乙○○所辯並不可信，其於案發前應已有
      擄人勒贖之認知，竟於擄人勒贖時，故意殺害被害人，其
      擄人勒贖而故意殺人之事實，亦可認定。
、按以自己共同犯罪之意思，參與實施犯罪構成要件以外之行
    為，或以自己共同犯罪之意思，事先同謀，而由其中一部分
    人實施犯罪之行為，均為共同正犯；共同正犯之意思聯絡，
    原不以數人間直接發生者為限，即有間接之聯絡者，亦包括
    在內（司法院大法官會議釋字第一○九號解釋，最高法院七
    十七年台上字第二一三五號判例可供參考）。又刑法第三百
    二十一條第一項第三款之攜帶兇器竊盜罪，係以行為人攜帶
    兇器竊盜為加重條件，此所謂兇器，其種類並無限制，凡客
    觀上足對人之生命、身體構成威脅，具有危險性之兇器均屬
    之，而一般之扳手為鐵製品，附有把手，便於操作，扳手之
    長短、大小固有不一，被告乙○○既自承以Ｔ型扳手開啟車
    門，該把扳手自非小型，持之擊刺，足以對人之生命、身體
    構成威脅，為兇器之一種。再擄人勒贖罪，於行為人將被害
　　人擄走置於行為人實力支配下，再予以脅迫，以便向被害人
 　 或其關係人勒索財物行為時，犯罪即屬既遂，不以須向被害
    人以外之人勒索財物為必要（最高法院七十八年度台上字第
    三三七九號、九十二年度台上字第二九一三號判決可供參考
    ）。而擄人勒贖罪以「意圖勒贖而擄人」為構成要件，其犯
    罪方法行為係將被害人置於行為人實力支配之下，予以脅迫
    ，其犯罪之目的行為，係向被害人或其關係人勒索財物，因
    此擄人勒贖罪本質上為妨害自由與強盜之結合，在形式上則
    為妨害自由與恐嚇罪之結合。擄人勒贖行為一經實現，犯罪
    即屬既遂，在被害人之自由回復以前，其犯罪行為均在繼續
    進行中，在犯罪行為終了前，若基於擄人勒贖之單一或概括
    犯意，先後向被害人或其關係人不法取得財物之多數行為，
    均應吸收於擄人勒贖之犯罪中而論以擄人勒贖一罪。另刑法
    第三百四十八條第一項之擄人勒贖而故意殺人罪，係將擄人
    勒贖與殺人兩個獨立之罪名相結合成一新罪名，其情節較單
    一擄人勒贖或殺人為重，行為人於擄人勒贖行為繼續中，如
    另有殺人之犯意，該殺人行為與所犯擄人勒贖犯行，復有密
    切關聯性時，即應成立刑法第三百四十八條第一項之意圖勒
    贖而擄人而故意殺人之結合犯，至於殺人之犯意，無論起於
    擄人勒贖之初，抑萌生於擄人勒贖行為實施中，均不影響該
    結合犯罪之成立。
肆、核被告丙○○、癸○○、戊○○、乙○○等人，竊盜車號Ｄ
    Ｂ─二三五二號自用小客車之行為，均係犯刑法第三百二十
    一條第一項第三款之攜帶兇器竊盜罪。其等將被害人擄走置
    於其等實力支配下，向被害人勒索財物不成，將被害人殺害
    之行為，均係犯刑法第三百四十八條第一項之意圖勒贖而擄
    人，而故意殺人罪。其等於綁架被害人時，持鋁棒敲擊被害
    人頭後枕部二下成傷之行為，均係犯刑法第二百七十七條第
    一項之傷害罪。其等以自己共同犯罪之意思，事先同謀，推
    由被告乙○○持兇器竊盜汽車。復於於擄人時，推由被告癸○○持鋁棒毆傷被害人。再於擄人勒贖行為中，推由被告乙○○殺害被害人，其等所犯攜帶兇器竊盜、傷害及意圖勒贖
    而擄人而故意殺人三罪，均為共同正犯。被告戊○○於擄人
    勒贖行為進行中，基於擄人勒贖之單一犯意，取得被害人所
    有之七百元及眼鏡一副之行為，吸收於擄人勒贖之犯罪中，
    應僅論以擄人勒贖一罪，公訴人認為被告戊○○取得被害人
    上開財物之行為，另犯刑法第三百二十八條第一項之強盜罪
    ，顯有誤會。又被告乙○○係持兇器Ｔ型扳手竊盜汽車，觸
    犯刑法第三百二十一條第一項第三款之攜帶兇器竊鴻罪，已
    如上述，起訴書認被告乙○○等四人此部分所為，構成刑法
    第三百二十條第一項之普通竊盜罪，顯有未洽，惟此部分業
    經蒞庭檢察官當庭更正，本院自應逕予審理。其等謀議綁架
    卡車行老闆後，備妥手套、膠帶，前去工地觀察卡車行老闆
    之動態，嗣又討論綁架理髮店老闆之兒子及觀察另名婦人行
    動路線而預備擄人勒贖之行為，與綁架被害人勒索金錢部分
    ，只是鎖定綁架對象之不同，應是基於單一擄人勒贖之犯意
    為之，其等預備之前階行為，應為擄人勒贖之後階段行為所
    吸收，不另論罪。再被告乙○○強勒被害人二次，旋即持瑞
    士刀刺被害人二刀，係本於同一擄人勒贖故意殺人之犯意為
    之，僅論以一罪。其等竊盜及傷害之目的，在於便利從事擄
    人勒贖之行為，所犯竊盜罪、傷害罪與意圖勒贖而擄人，而
    故意殺人罪間，有方法與目的之牽連犯裁判上一罪關係，應
    從一重之意圖勒贖而擄人而故意殺人罪處斷。公訴人以九十
    三年度偵字第四七七七號、第五五○六號、五五○七號移送
    併辦關於被告乙○○觸犯擄人勒贖犯行部分，與本案為同一
    犯罪事實，本院自應就該部分予以審理。公訴意旨固僅敘及
    其等竊盜及擄人勒贖故意殺人之犯行，惟其等所另犯傷害罪
    ，與已起訴竊盜及擄人勒贖故意殺人部分，有牽連犯之裁判
    上一罪關係，已如上述，本院自可逕予審判。
伍、爰審酌被告丙○○曾有公共危險前科；被告乙○○曾有竊盜
    前科；被告癸○○、戊○○均無前科之素行，惟其等正值青
    壯年時期，不思以正當手段賺取金錢，被告丙○○、癸○○
    均因在外積欠債務而缺錢花用；被告戊○○、乙○○亦為清
    償被告乙○○積欠地下錢莊之款項，併為支應被告乙○○在
    泰國開店之開銷，利慾薰心，覬覦他人財富，意圖擄人勒贖
    鉅額金錢，而被害人與被告丙○○為近鄰關係，被告戊○○
    、癸○○、乙○○均不認識被害人，均無仇怨，竟以膠帶綑
    綁被害人雙手、雙腳、眼睛與嘴巴，置於狹窄高溫之車後行
    李廂載往偏僻山區勒索不成，僅因畏懼放走被害人會遭被害
    人認出而涉及刑責，由被告丙○○持槍射擊未果，再由被告
    乙○○以毛巾絞勒被害人二次，在被害人被押走後的短短三
    個小時內，即將原本生龍活虎的辛○○活活勒死，其等殺意
    甚堅，絞勒被害人致死之手段兇殘，對他人之生命毫不尊重
    ，而被害人於死亡前，受非人道之殘酷待遇，歷經遭殺害前
    之極限恐懼，其等不曾撥打電話向被害人家屬勒贖即將被害
    人殺害，使被害人家屬毫無營救被害人之機會，身心永留難
    以抹滅之傷痛及遺憾，雖被告丙○○、癸○○、戊○○等三
    人於案發後大致坦承犯行，惟該三人起意擄人勒索時，已有
    殺害綁架對象之謀議；被告乙○○案發後仍飾詞辯解，未見
    悔意，且著手實施殺人行為毫不手軟，其等所為已嚴重影響
    社會秩序，足使一般人聞之色變，人心惶惶，為圖私利，顯
    已不擇手段而泯滅人性，所為令人髮指，難以饒恕，本院審
    酌再三，認被告丙○○等四人均惡性重大，欲求生而不可得
    ，認非將其等與社會永久隔離，實不足以昭炯戒，爰均依法
    量處死刑，並依刑法第三十七條第一項、第三項之規定宣告
    褫奪公權終身。
陸、扣押在案之鋤頭、圓鍬各一支，雖為被告丙○○等四人持以
    掩埋被害人時撥土所用之工具，但該等物品為呂正興所有，
    非被告丙○○等四人所有之物；被告丙○○、戊○○、乙○○犯案時所著之衣褲三套、鞋子一雙及帽子二頂，雖分別為
    被告丙○○、戊○○、乙○○所有之物，但與上開犯行並無
    直接關連，均不併予宣告沒收。被告丙○○等四人綁架被害
    人所用之牛皮紙色膠帶三捲及白色棉質手套五至十雙，分別
    為被告癸○○、戊○○所有之物，業經被告丙○○、癸○○
    、戊○○供明在卷，然上開物品於案發後，經被告丙○○等
    人或丟棄在苗栗縣三灣鄉銅鏡村明鏡橋下，或某不詳山區路
    邊，均未扣案，且該等物品容易腐敗，堪認均已經滅失；被
    告丙○○等四人用以綁架被害人所用之車號ＤＢ─二三五二
    號自用小客車、被告癸○○持以毆打被害人所用之鋁棒一支
    及被告乙○○持以刺傷被害人之瑞士刀一把，均為朱昱豪所
    有，非被告丙○○等四人所有之物，業經被告乙○○、癸○○及被害人朱昱豪供明在卷，並有上開車籍資料一紙在卷可
    證；被告乙○○持以勒死被害人所用之毛巾一條，並無證據
    證明為被告丙○○等四人所有，可能為被害人運動時所攜帶
    ，或被告丙○○等四人在空屋內找到之物，均不併予宣告沒
    收。至警方在被告戊○○住處扣押之水果刀、藍波刀各一支
    ；在被告丙○○住處扣押之手套一個，均與本案無關，亦不
    併予宣告沒收。
柒、臺灣新竹地方法院檢察署檢察官另以九十三年度偵字第四七
    七七號、第五五○六號、第五五○七號及九十四年偵字第三
    六七號移送併辦被告乙○○意圖為自己不法之所有，連續於
    （一）九十三年五月三十日凌晨三、四時許，在新竹市○○
    街金山十七街口，以自備鑰匙，徒手竊取林素屘所有，由郭
    志雄所管理、監督置於上址之車號三Ｌ─三○八三號自用小
    客車。再於同日下午四時許，持其所有之十字型起子一支，
    前往新竹縣竹北市○道○○○道路上某不詳地點，竊取成益
    汽車商行所有置於上址之車號九八五○─ＤＨ號車牌二面，
    旋即懸掛於其所竊取之三Ｌ─三○八三號自用小客車使用。
    （二）於九十三年十月八日某時，駕駛向吳霧生借得未懸掛
    車牌之自用小客車，行經新竹市○○路○段和平橋北上路段
    ，見昌益房屋仲介事業股份有限公司所有之車號ＧＱ─六六
    四八號自用小貨車停放於路旁，乃攜帶足供兇器使用之扳手
    竊取懸掛於上開自用小貨車上之車牌二面。（三）於九十三
    年十月二十三日十時許，在新竹縣新豐鄉明新工專附近某不
    詳之停車場，持其所有客觀上足為兇器之Ｔ字型起子，竊取
    黃印宗所有置於上址之車號ＤＮ─一一九一號自用小客車，
    復於同日晚上某時，在新竹市○○路與中華路附近，持其所
    有之客觀上足為兇器之Ｔ字型起子一支，拆卸大發汽車廣告
    商行所有，置於上址之車號六Ｅ─○三九二號小貨車車牌二
    面而竊取之，得手後據為己有，旋即懸掛於其所竊取之前開
    車號三Ｌ─三○八三自用小客車上使用。（四）於九十三年
    十月二十日中午十二時許，在新竹市○○路八一巷路旁，竊
    取王銀海所有，置於車號七六二八─ＨＬ號車內之國際牌汽
    車音響一部。（五）於九十三年十月二十三日凌晨二時許，
    在新竹市○○路○○道旁，竊取字台福所有，置於車號ＨＶ
    ─三九九三號車內之國際牌汽車音響一部。（六）於九十三
    年十月二十四日凌晨某時，在新竹市○○路華麗雅緻餐廳停
    車場，竊取洪俊賓所有，置於車號ＤＱ─三五三號車內之國
    際牌汽車音響一部，因認被告乙○○上開竊盜之犯行與已起
    訴竊盜部分，有連續犯之裁判上一罪關係。惟按刑法上連續
    犯所謂出於概括犯意，必須其多次犯罪行為，自始均在一個
    預定犯罪計劃內，出於主觀上始終同一犯意之進行，始足當
    之。若中途另有新犯意發生，縱所犯為同一罪名，究非連續
    初發之意思，即不能成立連續犯（最高法院七十年度台上字
    第六二九六號判例可資參照）。經查，被告乙○○竊盜車號
    ＤＢ─二三五二號自用小客車，是應被告戊○○指示，欲供
    為擄人勒贖時運送被害人之交通工具，檢察官上開移送併辦
    竊盜部分，或係被告乙○○欠缺交通工具使用，或欲行販賣
    汽車音響牟利而行竊盜等情，業經被告乙○○供陳明確（見
    本院卷二第一七五頁），堪認被告乙○○本案竊車之犯行與
    併案部分目的不同，本案應是另行起意為之，縱本案與併案
    部分所犯為同一罪名，然非基於連續竊盜之初發犯意，無從
    論以連續犯，依上開說明，本案與併案部分，即無連續犯之
    裁判上一罪關係，檢察官移送併辦部分，非本院所得審究，
    應退回檢察官另行處理。
據上論斷，應依刑事訴訟法第二百九十九條第一項前段，刑法第
二十八條、第二百七十七條第一項、第三百二十一條第一項第三
款、第三百四十八條第一項、第五十五條、第三十七條第一項、
第三項，罰金罰鍰提高標準條例第一條前段，判決如主文。
本案經檢察官許麗美到庭執行職務。
中   華   民   國   九十四   年    七     月   八　　日
                    刑事第六庭  審判長法  官   遲中慧
                                      法  官   魏瑞紅
                                      法  官   林昌義
以上正本證明與原本無異。
如不服本判決，應於判決送達後10日內向本院提出上訴狀 (應附
繕本 )，上訴於臺灣高等法院。
中   華   民   國   九十四   年    七     月   八　　日
                                      書記官   黃旭淑
附錄論罪科刑法條全文：
刑法第二百七十七條第一項
傷害人之身體或健康者，處三年以下有期徒刑、拘役或一千元以
下罰金。
刑法第三百二十一條第一項第三款
犯竊盜罪而有左列情形之一者，處六月以上、五年以下有期徒刑
：
三  攜帶兇器而犯之者。
刑法第三百四十八條第一項
犯前條第一項之罪而故意殺人者，處死刑或無期徒刑。
